【裁判字號】    89,訴,1722
【裁判日期】    900320
【裁判案由】    偽造有價證券等
【裁判全文】
臺灣桃園地方法院刑事判決                        八十九年度訴字第一七二二號
    公  訴  人  臺灣桃園地方法院檢察署檢察官
    被      告  甲○○
右列被告因贓物案件，經檢察官提起公訴（八十九年度偵緝字第八一一號），本院判
決如左：
        主  文
甲○○收受贓物，處拘役伍拾日，如易科罰金，以佰元折算壹日。
        事  實
一、甲○○明知真實姓名年籍不詳，綽號為「阿邦」之成年男子所交付之由丙○○為
    發票人，付款銀行為台北銀行木柵分行，票號0000000號，金額新台幣（
    下同）七萬六千五百元之支票一張（該支票係丙○○於民國八十七年十一月七日
    ，在台北市○○區○○路一０六巷三十七號萬客隆內湖店停車場遺失），係來路
    不明之贓物，竟於八十八年二月間某日（農曆春節假期期間），在桃園縣龜山鄉
    ○○路○段形象檳榔攤內，自阿邦處允以收受，復將系爭支票於八十八年二月二
    十八日在同址檳榔攤交付不知情之乙○○，用以支付貨款，嗣乙○○提示遭退票
    後始為警查獲上情。
二、案經台北市政府警察局內湖分局報請臺灣士林地方法院檢察署檢察官呈請台灣高
    等法院檢察署令轉台灣桃園地方法院檢察署檢察官偵查起訴。
        理  由
一、訊據被告甲○○對於自阿邦處收受上開支票後交予乙○○，並用以支付貨款等情
    坦承不諱，惟矢口否認有何收受贓物犯行，辯稱不知該支票係贓物云云。然查：
    該支票係丙○○於八十七年十一月七日在台北市○○區○○路一０六巷三十七號
    萬客隆內湖店停車場被竊而遺失之空白支票，業據被害人丙○○於警訊中陳述明
    確，復有遺失票據申請書、票據掛失止付通知書各一紙在卷可稽，自屬贓物無訛
    。復查，被告自稱借款予阿邦始取得支票，然其對於阿邦之真實姓名、年籍資料
    、住居所等資料均不知悉，復供稱不清楚阿邦之工作狀況，亦不知如何聯絡等語
    ，卻於同一天中陸續借予阿邦高達十萬元，顯與常情有悖。且被告自稱收受該支
    票時，其上已有發票人丙○○之印文，卻未向阿邦查詢與渠之關係，並詳加詢問
    原因為何，又未要求阿邦在支票背面背書，仍貿然收受前開支票，其情極為可疑
    ，亦衡與常情不符。且被告自承借予阿邦十萬元時，並未約約定清償日、利息、
    擔保等情，核與一般正常借貸之方式大異其趣，而被告於偵審中亦迭稱以後不敢
    收有問題之支票了。堪認被告主觀上對前揭支票是來路不明之贓物應有認識，是
    被告上開辯解顯屬卸責之詞，不足採信，本案事證明確，被告犯行堪以認定，應
    予依法論科。
二、查被告行為後刑法第四十一條易科罰金之規定，已於九十年一月四日修正，並經
    總統於同年月十日公布，業於同年月十二日生效，修正後得易科罰金之規定，由
    最重本刑三年以下有期徒刑之罪，修正為五年以下有期徒刑之罪，兩者相較，以
    新法較有利於被告，依刑法第二條第一項前段規定，應適用新法處斷。核被告所
    為係犯刑法第三百四十九條第一項之收受贓物罪。爰審酌被告犯罪動機、目的、
    手段、所生之危害及犯後之態度等一切情狀，量處如主文所示之刑，並諭知易科
    罰金之折算標準，以示懲儆。
三、公訴意旨另以：被告行使偽造支票上應記載事項之支票，因認被告涉犯刑法第二
    百零一條第二項之行使偽造有價證券罪。然查，被告此部分之犯行，為其所堅詞
    否認，且上開支票雖屬贓物，然邏輯尚不足以逕行推論該支票上之應記載事項曾
    遭他人填寫偽造，理論上亦有可能係有權利之人自行填載完成方才遺失，且乏證
    據證明被告知悉該支票上應記載事項曾遭人偽造，此外復查無其他證據證明被告
    確有公訴人所指此部分之犯行，惟公訴意旨認此部分與前揭論罪科刑部分，具方
    法結果之牽連關係，有牽連犯之裁判上一罪關係，爰不另為無罪之諭知。
據上論斷，應依刑事訴訟法第二百九十九條第一項前段，刑法第二條第一項前段、第
三百四十九條第一項、修正後第四十一條第一項前段，罰金罰鍰提高標準條例第一條
前段、第二條，判決如主文。
本案經檢察官鄭重文到庭執行職務。
中      華      民      國    九十      年      三      月     二十     日
                                臺灣桃園地方法院刑事第一庭
                                    法  官  陳永來
右正本證明與原本無異。
如不服本判決，應於判決送達後十日內向本院提出上訴狀( 應附繕本 )，上訴於
臺灣高等法院。
                                    書記官   洪明媚
中      華      民      國      九十     年      三     月     二十    日
附錄本判決論罪科刑依據之法條：
刑法第三百四十九條
收受贓物者，處三年以下有期徒刑、拘役或五百元以下罰金。
搬運、寄藏、故買贓物或為牙保者，處五年以下有期徒刑、拘役或科或併科一千元以
下罰金。
因贓物變得之財物，以贓物論。


司法院資訊處製作；財團法人民間司法改革基金會備份。
